【裁判字號】    97,抗,1379
【裁判日期】    970930
【裁判案由】    假扣押
【裁判全文】
臺灣高等法院民事裁定                  97年度抗字第1379號
抗  告  人  甲○○
上列抗告人與相對人私立南亞技術學院間假扣押事件，對於中華
民國97年6 月5 日台灣板橋地方法院97年度裁全字第3643號裁定
，提起抗告，本院裁定如下：
    主      文
原裁定廢棄。
相對人於原法院之聲請駁回。
聲請及抗告訴訟費用由相對人負擔。
    理      由
一、原裁定意旨略以：相對人主張抗告人溢領薪資拒不返還，經
    催告置之不理，因聞抗告人無恆產，為防止相對人脫產，將
    其名下存款提領一空，致日後有不能強制執行或甚難執行之
    虞，願供擔保聲請准予假扣押之事實，已據提出教育部函、
    催告函、存證信函為證，並陳明願供擔保以補釋明之不足，
    核與假扣押之要件相符，應准許相對人以27萬元為抗告人供
    擔保後，得對抗告人之財產於81萬元之範圍內為假扣押。
二、抗告意旨則以：伊無溢領薪資之情事，本件假扣押應予撤銷
    ，爰抗告請求廢棄原裁定等語。
三、按債權人就金錢請求或得易為金錢請求之請求，欲保全強制
    執行者，得聲請假扣押。假扣押非有日後不能強制執行或甚
    難執行之虞者，不得為之。請求及假扣押之原因應釋明之。
    前項釋明如有不足，而債權人陳明願供擔保或法院認為適當
    者，法院得定相當之擔保，命供擔保後為假扣押，為92年2
    月7 日總統令修正公布之民事訴訟法第522 條第1 項、第52
    3 條第1 項及第526 條第1 項、第2 項所明定。依上開規定
    可知，債權人聲請假扣押，應就其「請求」及「假扣押之原
    因」加以釋明。該項釋明如有不足，而債權人陳明願供擔保
    或法院認為適當者，法院得定相當之擔保，命供擔保後為假
    扣押。若債權人就其請求及假扣押之原因絲毫未予釋明，法
    院尚且不得命供擔保後為假扣押，遑論為准免供擔保之假扣
    押裁定（最高法院94年度臺抗第665 號裁定參照）。
四、查，相對人提出教育部函、催告函、存證信函為證，固足以
    釋明其「請求」，惟就其主張有日後不能強制執行或甚難執
    行之虞之「假扣押原因」，並未提出可即時調查之證據以供
    釋明，經本院命其陳述意見，亦僅就本案之「請求」加以闡
    述，對「假扣押之原因」並未為釋明，依上開說明，其假扣
    押之聲請，不應准許。原裁定准予假扣押，即有未合，抗告
    意旨指摘原裁定不當，求予廢棄，為有理由，爰由本院廢棄
    原裁定，並駁回相對人假扣押之聲請。
五、據上論結，本件抗告為有理由，爰裁定如主文。
中    華    民    國    97    年    9     月    30    日
                    民事第十五庭
                        審判長法  官  林恩山
                              法  官  郭松濤
                              法  官  陳雅玲
正本係照原本作成。
不得抗告。
中    華    民    國    97    年    10    月    1     日
                              書記官  葉國乾


司法院資訊處製作；財團法人民間司法改革基金會備份。
